臺灣臺中地方法院簡易民事判決
110年度中簡字第1964號
原      告  陳瑞汝  

被      告  陳秀美  

上列當事人間請求損害賠償事件，原告提起刑事附帶民事訴訟，
經本院刑事庭裁定移送前來（本院110年度簡附民字第21號），
本院於民國110年11月25日言詞辯論終結，判決如下：
    主      文
被告應給付原告新臺幣35,000元，及自民國110年4月20日起至清
償日止，按週年利率百分之5計算之利息。
原告其餘之訴駁回。
訴訟費用由被告負擔百分之5，餘由原告負擔。
本判決原告勝訴部分得假執行。但被告如以新臺幣35,000元為原
告預供擔保後，得免為假執行。
原告其餘假執行之聲請駁回。
    事實及理由
壹、程序事項
　　按訴狀送達後，原告不得將原訴變更或追加他訴，但擴張或
    減縮應受判決事項之聲明者，不在此限，民事訴訟法第255
    條第1項第3款定有明文。本件原告原聲明：被告應給付原告
    新臺幣（下同）802,490元（含醫療費用2,490元、精神慰撫
    金80萬元），及自刑事附帶民事起訴狀繕本送達翌日起至清
    償日止，按週年利率百分之5計算之利息。嗣於民國110年11
    月25日本院言詞辯論期日當庭減縮醫療費用2,490元部分不
    再請求（見本院卷第52頁），核與前揭規定相符，應予准許
    。
貳、實體事項　　　
一、原告主張：兩造為鄰居，長期因油煙排放問題而生嫌隙。被
    告於109年8月7日上午10時許，前往原告位於臺中市○○區○○
    路0段0弄00號住處門外理論，竟在不特定人均能共見共聞之
    巷弄內，以臺語「幹」辱罵原告，嚴重貶損原告之名譽及社
    會評價，造成原告心理極大痛苦；另以臺語向原告恫稱「我
    老命一條，配上妳這位千金小姐的命」、「妳不讓我在這邊
    做小生意，我也不會讓你在這邊好站起」等語，而以此加害
    生命、身體、財產之事恐嚇原告，致原告心生畏懼，精神上
    受有莫大之痛苦，更患有焦慮及憂鬱之適應疾患、睡眠障礙
    ，爰依侵權行為之法律關係，請求被告賠償精神慰撫金新臺
    幣（下同）80萬元（就公然侮辱及恐嚇行為各請求40萬元）
    等語，並聲明：㈠被告應給付原告80萬元，及自刑事附帶民
    事起訴狀繕本送達翌日起至清償日止，按週年利率百分之5
    計算之利息。㈡願供擔保請准宣告假執行。
二、被告則以：我承認有鈞院110年度簡字第442號刑事判決認定
    之犯罪事實，惟係因原告不斷向環保局檢舉我排放油煙，一
    時生氣才會辱罵及恐嚇原告，且原告請求之金額過高等語，
    資為抗辯，並聲明：原告之訴駁回。
三、得心證之理由
　㈠原告主張之上開事實，為被告所不爭執（見本院卷第37頁）
    ；被告所涉公然侮辱、恐嚇之犯行，業經本院刑事庭以110
    年度簡字第442號刑事判決，判處拘役40日確定在案，有上
    開刑事判決附卷可稽（見本院卷第17-25頁），復經本院依
    職權調取上開刑事卷宗審閱屬實，而堪信為真實。
  ㈡按因故意或過失，不法侵害他人之權利者，負損害賠償責任
    ；又不法侵害他人之身體、健康、名譽、自由、信用、隱私
    、貞操，或不法侵害其他人格法益而情節重大者，被害人雖
    非財產上之損害，亦得請求賠償相當之金額，民法第184 條
    第1項前段、第195條第1項前段分別定有明文。法院對於精
    神慰撫金之量定，應斟酌實際加害情形、所造成之影響、被
    害人痛苦之程度、兩造之身分地位、經濟情形及其他各種狀
    況，以核定相當之數額。經查：
　⒈本件原告因被告上開公然侮辱及恐嚇之行為，分別致其名譽
    權、自由權受有損害，其精神上自亦受有相當程度之痛苦，
    則原告依民法第184條第1項前段、第195條第1項前段之規定
    ，請求被告賠償其非財產上損害，洵屬有據。至被告辯稱係
    因原告不斷檢舉其排放油煙，始為本件侵權行為等節縱係屬
    實，被告亦應循合法途徑理性解決鄰居間之紛爭，而非率爾
    以侮辱及恐嚇之方式侵害原告之權利，是被告上開辯稱，委
    無可採。
　⒉爰審酌原告為專科畢業，目前自營行號，月收入約20至30萬
    元，名下有不動產；被告則為高中畢業，目前擺攤，因疫情
    收入不穩定，名下無不動產等情，業據兩造陳明在卷（見本
    院卷第38頁），並有兩造稅務電子閘門財產所得調件明細表
    在卷可考（見本院證物袋）。茲審酌前述兩造之教育程度、
    身分地位、經濟狀況、被告加害情節、原告伴有焦慮之適應
    疾患及睡眠障礙之損害、本件侵權行為緣起於長期之鄰居糾
    紛等一切情狀，認原告請求被告賠償精神慰撫金，恐嚇部分
    應以3萬元，公然侮辱部分則以5,000元，共計35,000元為適
    當，逾此範圍之請求，難認有據，應予駁回。
　㈢末按給付無確定期限者，債務人於債權人得請求給付時，經
    其催告而未為給付，自受催告時起，負遲延責任。其經債權
    人起訴而送達訴狀，或依督促程序送達支付命令，或為其他
    相類之行為者，與催告有同一之效力；遲延之債務，以支付
    金錢為標的者，債權人得請求依法定利率計算之遲延利息。
    但約定利率較高者，仍從其約定利率；應付利息之債務，其
    利率未經約定，亦無法律可據者，週年利率為百分之5，民
    法第229條第2項、第233條第1項前段、第203條分別定有明
    文。本件原告對被告之侵權行為損害賠償債權，核屬無確定
    期限之給付，自應經原告之催告而未為給付，被告始負遲延
    責任。準此，原告請求被告給付自刑事附帶民事起訴狀繕本
    送達翌日即110年4月20日（見110年度簡附民字第21號卷第5
    頁）起至清償日止，按週年利率百分之5計算之利息，洵屬
    有據，應予准許。
四、綜上所述，原告依侵權行為之法律關係，請求被告給付35,0
    00元，及自110年4月20日起至清償日止，按週年利率百分之
    5計算之利息，為有理由，應予准許；逾此範圍之請求，為
    無理由，應予駁回。
五、本件原告勝訴部分，係就民事訴訟法第427條適用簡易程序
    所為被告敗訴之判決，依同法第389條第1項第3款規定，應
    依職權宣告假執行，原告聲請願供擔保請准宣告假執行，僅
    係促請法院依職權宣告假執行而已，不生准駁問題；併依同
    法第392條第2項規定，依職權宣告被告於預供擔保後，得免
    為假執行。至原告敗訴部分，其假執行之聲請亦失所附麗，
    應併予駁回。
六、本件事證已臻明確，兩造其餘攻擊防禦方法及所提證據，經
    本院審酌後，認與判決結果不生影響，爰不逐一論述，附此
    敘明。
七、訴訟費用負擔之依據：民事訴訟法第79條。
中　　華　　民　　國　　110 　年　　12　　月　　16　　日
                  臺灣臺中地方法院臺中簡易庭
                                  法　官　傅可晴
以上為正本係照原本作成。
如不服本判決，應於送達後廿日內，向本院提出上訴狀並表明上
訴理由，如於本判決宣示後送達前提起上訴者，應於判決送達後
廿日內補提上訴理由書（須附繕本）。如委任律師提起上訴者，
應一併繳納上訴審裁判費。
中　　華　　民　　國　　110 　年　　12　　月　　17　　日
                                  書記官  錢  燕